# 请教陈版主，关于预提合同成本

提问人：fenfan 时间：2013-03-03 18:36:53
陈版主，您好，有个关于预提合同成本的问题想请教一下您，望回复，谢谢！ 公司在签订销售合同的时候，合同里规定了要对产品进行检测，也需要对采购方的员工对产品的使用进行培训，如果这个检测费及培训费还没发生，但是公司在发货后确认收入的同时预提了检测费及培训费这个合同成本，这样符合会计规定吗？

回答人：chenyiwei
这关键是对收入确认时点的判断，即在尚未提供合同约定的培训服务，也尚未完成检测的情况下，是否可以认为所有权上的主要风险和报酬已经转移给购货方。如果是，即发货时能够确认收入，则这样的预提应是合理的；如果不是，则应按照已发出货物的成本转入发出商品，不确认收入和结转成本，此时也不需要对这部分成本进行预提。建议首先考虑收入确认条件何时满足。

提问人：fenfan 时间：2013-03-04 20:06:52
谢谢陈版主的回复。 那为合同成交而支付的中介费及代理费，是要计入合同成本还是管理费用？如果是计入合同成本，那在未确认收入的时候，这笔中介费及代理费要怎么做会计处理？

回答人：chenyiwei
除非是采用建造合同模式，则对于大额的合同取得成本可以计入合同成本。在销售商品模式下，对合同取得成本应计入当期损益（一般是销售费用）。

提问人：fenfan 时间：2013-03-08 16:43:38
回复 fenfan 的帖子
谢谢陈版主～
我另外想问一下关于合同取得成本要进销售费用的，是否有相关的会计准则会涉及到这方面的规定？谢谢！

回答人：chenyiwei
参照建造合同准则的规定。但要注意后来解释 1 号实际上把该规定修改了，对于大额的合同取得成本允许分期摊入损益。